臺灣雲林地方法院刑事判決
110年度交易字第356號
公  訴  人  臺灣雲林地方檢察署檢察官
被      告  林嘉慶



上列被告因公共危險案件，經檢察官提起公訴（110年度偵字第6
469號），於本院準備程序進行中，被告就被訴事實為有罪之陳
述，經裁定進行簡式審判程序，判決如下：
    主      文
林嘉慶吐氣所含酒精濃度達每公升零點二五毫克以上而駕駛動力
交通工具，累犯，處有期徒刑陸月，如易科罰金，以新臺幣壹仟
元折算壹日。
    事實及理由
一、犯罪事實：
  ㈠林嘉慶於民國110年9月3日下午5時許，在雲林縣麥寮鄉中興
    村某檳榔攤飲用酒類若干後，竟基於不能安全駕駛動力交通
    工具而駕駛之犯意，於同日下午5時10分許，自該處駕駛車
    牌號碼0000-00號自用小客車行駛於道路，欲返回居處。嗣
    於同日下午5時34分許，其行經麥寮鄉工業路編號016398號
    路燈前，不慎追撞前方由吳祐銓所駕駛之車牌號碼0000-00
    號自用小客車（現場無人受傷），經警到場處理，並於同日
    下午6時5分，測得林嘉慶吐氣所含酒精濃度達每公升0.25毫
    克，始悉上情。
  ㈡案經雲林縣警察局臺西分局報告臺灣雲林地方檢察署檢察官
    偵查起訴。
二、證據名稱：
  ㈠被告於警詢筆錄、檢察官訊問筆錄及本院審判中之自白供述
　㈡證人古祐銓於警詢筆錄中之證述。
　㈢道路交通事故現場圖、道路交通事故調查報告表㈠㈡、雲林縣
    警察局臺西分局橋頭派出所道路交通事故當事人酒精測定紀
    錄表、財團法人台灣商品檢測驗證中心呼氣酒精測試器檢定
    合格證書影本、雲林縣警察局舉發違反道路交通管理事件通
    知單影本各1份及事故現場照片9張。
三、論罪科刑之理由：
  ㈠核被告林嘉慶所為，係犯刑法第185條之3第1項第1款之不能
    安全駕駛動力交通工具罪。按司法院釋字第775號解釋之解
    釋文及理由意旨，係指構成累犯者，不分情節，一律加重最
    低本刑，於不符合刑法第59條所定要件之情形下，致生行為
    人所受之刑罰超過其所應負擔罪責之個案，不符罪刑相當原
    則、比例原則，於此範圍內，在刑法第47條第1項修正前，
    為避免發生上述罪刑不相當之情形，法院就該個案應裁量是
    否加重最低本刑。故該解釋係指個案應量處最低法定刑，又
    無法適用刑法第59條規定減輕之情形，法院方應依此解釋意
    旨裁量不予加重最低本刑，並非指前案為同性質之案件，始
    有累犯加重之適用（參見最高法院109年度台上字第518、29
    6號、110年度台上字第4602、4840號判決意旨）。查被告前
    因公共危險案件，經本院以108年度港交簡字第187號判處有
    期徒刑6月確定，於109年12月29日執行完畢，有臺灣高等法
    院被告前案紀錄表在卷可參，其於受徒刑執行完畢後，5年
    以內故意再犯本件有期徒刑以上之罪，依刑法第47條第1項
    之規定，為累犯，又本件並無適用刑法第59條規定減輕其刑
    ，亦無加重最低法定刑有罪刑不相當之情形，應依刑法第47
    條第1項之規定加重其刑。
  ㈡爰審酌被告本件係第5次不能安全駕駛犯行，其未能深切反省
    警惕而再犯，足見其法治觀念不足，未能記取過錯，再次漠
    視自身及公眾往來通行之安全，極易造成自己或他人之嚴重
    損害。另酌其酒測數值僅達犯罪構成要件之最低標準，其使
    用之動力交通工具及行駛之道路型態，又其雖有發生肇事車
    禍事故，但未致他人傷亡之情事發生，而其經警當場測試直
    線平衡及畫同心圓，均能通過測試，有「刑法第185條之3案
    件測試觀察紀錄表」在卷可參，足見其稱係因撿拾手機而未
    注意車前狀況一情，堪可採信。再其犯後坦承犯行，態度尚
    佳，其未婚亦無子女，其學歷為國中肄業，從事鷹架工作多
    年，工作狀況穩定，經濟狀況小康，其弟因車禍腦傷致重度
    身心障礙，現安置於養護中心，由被告負擔補助後不足之安
    置費用，有被告提出之戶籍謄本、身心障礙證明影本及安置
    證明附卷可佐，其於本院審判中，深表悔意，諒已習得相當
    教訓，本院酌以上情及其他一切情狀，量處如主文所示之刑
    ，並諭易科罰金之折算標準，以勵自新，切勿再犯。
四、適用之法律：
　㈠刑事訴訟法第273條之1第1項、第299 條第1項前段、第310 
    條之2、第454條。
  ㈡刑法第185條之3第1項第1款、第47條第1項、第41條第1項前
    段。刑法施行法第1條之1第1項。
本案經檢察官陳淑蓉提起公訴，檢察官蔡如琳到庭執行職務。　
中　　華　　民　　國　　110 　年　　11　　月　　19　　日
                  刑事第三庭  法  官  吳基華
以上正本證明與原本無異。　　　　　　　　　　　
如不服本判決應於收受判決後20日內向本院提出上訴書狀，並應
敘述具體理由；其未敘述上訴理由者，應於上訴期間屆滿後20日
內向本院補提理由書（均須按他造當事人之人數附繕本）。「切
勿逕送上級法院」。
                              書記官  李雅怡
中　　華　　民　　國　　110 　年　　11　　月　　19　　日
附記論罪法條全文：
刑法第185條之3
駕駛動力交通工具而有下列情形之一者，處2年以下有期徒刑，
得併科20萬元以下罰金：
一、吐氣所含酒精濃度達每公升零點二五毫克或血液中酒精濃度
    達百分之零點零五以上。
二、有前款以外之其他情事足認服用酒類或其他相類之物，致不
    能安全駕駛。
三、服用毒品、麻醉藥品或其他相類之物，致不能安全駕駛。
因而致人於死者，處3年以上10年以下有期徒刑；致重傷者，處1
年以上7年以下有期徒刑。
曾犯本條或陸海空軍刑法第54條之罪，經有罪判決確定或經緩起
訴處分確定，於五年內再犯第1項之罪因而致人於死者，處無期
徒刑或5年以上有期徒刑；致重傷者，處3年以上10年以下有期徒
刑。